臺灣板橋地方法院刑事判決　　　　　　 100年度易字第2531號
公　訴　人　臺灣板橋地方法院檢察署檢察官
被　　　告　謝杰恩
上列被告因違反毒品危害防制條例案件，經檢察官提起公訴（
100 年度偵字第12814 號），被告於準備程序中就被訴事實為有
罪之陳述，經本院裁定改以簡式審判程序審理，判決如下：
    主  文
謝杰恩持有第三級毒品純質淨重二十公克以上，處有期徒刑伍月
，如易科罰金，以新臺幣壹仟元折算壹日，扣案之含第二級毒品
MDMA成分之藍色圓形錠劑拾伍顆、粉紅色圓形錠劑貳顆（共計驗
餘淨重伍點零柒柒公克）沒收銷燬之，扣案之第三級毒品愷他
命驗餘淨重陸拾貳點肆貳玖貳公克及包裹上開愷他命之包裝袋貳
個均沒收。
    事  實
一、謝杰恩明知MDMA（俗稱搖頭丸）、愷他命（俗稱Ｋ他命）分
    別係毒品危害防制條例所列之第二級、第三級毒品，不得非
    法持有，竟基於持有第二級及第三級毒品之犯意，於民國
    100 年4 月中旬某日，在臺北市○○○路之「花園酒店」內
    ，向真實姓名年籍不詳之男子，以每顆MDMA新臺幣（下同）
    320 元、每公克愷他命280 元之代價，購買含有第二級毒品
    MDMA成分之藍色圓形錠劑之搖頭丸15顆、粉紅色圓形錠劑之
    搖頭丸2 顆共計17顆（驗餘淨重5.0773公克）及第三級毒品
    愷他命2 包（驗餘淨重62.4292 公克，純質淨重55.4446 公
    克）而持有之。嗣於100 年4 月30日23時許，在其位於新北
    市○○區○○路3 段146 號9 樓之19之居所內，為警查獲，
    並扣得上開搖頭丸17顆（驗餘淨重5.0773公克）、愷他命2
    包（驗餘淨重62.4292 公克，純質淨重55.4446 公克），始
    悉上情。
二、案經新北市政府警察局土城分局報告臺灣板橋地方法院檢察
    署檢察官偵查起訴。
    理  由
一、本案被告謝杰恩所犯為死刑、無期徒刑或最輕本刑為3 年以
    上有期徒刑以外之罪，其於準備程序中就被訴事實為有罪之
    陳述，經法官告知簡式審判程序之旨，並聽取公訴人及被告
    之意見後，依刑事訴訟法第273 條之1 第1 項規定，裁定進
    行簡式審判程序，合先敘明。
二、上開事實，業據被告謝杰恩於本院審理時坦承不諱，並有藍
    色圓形錠劑之搖頭丸15顆、粉紅色圓形錠劑之搖頭丸2 顆及
    白色細結晶2 包扣案可憑。上述藍色圓形錠劑之搖頭丸15顆
    、粉紅色圓形錠劑之搖頭丸2 顆（共計17顆，淨重5.082 公
    克，驗餘淨重5.0773）及白色細結晶2 包（淨重62.508公克
    ，驗餘淨重62.4292 公克），經送交通部民用航空局航空醫
    務中心鑑驗結果分別含第二級毒品MDMA成分及第三級毒品愷
    他命成分，且愷他命之純質淨重為55.4446 公克，有該局航
    空醫務中心100 年6 月3 日航藥鑑字第1002901 號、第0000
    000Q號毒品鑑定書各1 紙在卷可佐；上述鑑驗結果，係檢驗
    機關本於專業知識及以精密儀器或科學檢驗方法所得之結論
    ，自可憑信，足見被告自白與事實相符，堪以採信。本案事
    證明確，被告上開持有第二級毒品及第三級毒品犯行堪以認
    定。
三、查MDMA、愷他命分屬毒品危害防制條例第2 條第2 項第2 款
    、第3 款所稱之第二級、第三級毒品，均不得持有，被告謝
    杰恩竟非法持有，核其所為，係犯毒品危害防制條例第11條
    第2 項之持有第二級毒品罪及同條第5 項之持有第三級毒品
    純質淨重20公克以上之罪；又被告以一個購入之行為，同時
    持有上揭第二級毒品及純質淨重20公克以上之第三級毒品，
    係一行為同時觸犯上開二罪名，為想像競合犯，應依刑法第
    55條規定，從重論以持有第三級毒品純質淨重20公克以上之
    罪。爰審酌被告無視於政府所推動之禁毒政策而持有第二級
    、第三級毒品，且其持有愷他命之數量非微，惟其前無犯罪
    之前案紀錄，素行尚可，為專科肄業之智識程度，犯後坦承
    犯行，態度尚可等一切情狀，量處如主文所示之刑，並諭知
    易科罰金之折算標準。至被告固請求給予緩刑之宣告，惟審
    酌被告之持有愷他命之數量非少，對社會潛在之威脅危害難
    謂輕微，已如前述，本院認不宜給予緩刑之寬典，併此敘明
    。
四、扣案之藍色圓型錠劑15顆及粉紅色圓型錠劑2 顆，共計17顆
    （驗餘淨重5.0773公克），含有第二級毒品MDMA成分，已如
    前述，應依毒品危害防制條例第18條第1 項前段規定沒收銷
    燬之。又毒品危害防制條例第11條之1 雖明定無正當理由，
    不得擅自持有第三級毒品，同條例第18條第1 項後段復規定
    查獲之第三級毒品，無正當理由而擅自持有者，沒入銷燬之
    ，然依同條例第18條第1 項後段應沒入銷燬之毒品，專指查
    獲施用或持有之第三級毒品，尚不構成犯罪行為，而應依行
    政程序沒入銷燬而言。從而，持有第三級毒品純質淨重20公
    克以上者，既屬同條例相關法條明文規定處罰之犯罪行為，
    即非該條項應依行政程序沒入銷燬之範圍，則被告所持有之
    毒品即屬不受法律保護之違禁物，應依刑法第38條第1 項第
    1 款之規定沒收之，始為適法（最高法院96年度台上字第
    727 號、96年台上字第884 號判決亦同此意旨）。本件扣案
    之愷他命驗餘淨重62.4292 公克，係屬違禁物，不問屬於被
    告與否，應依刑法第38條第1 項第1 款規定宣告沒收之，上
    開因鑑驗滅失毒品，不另諭知沒收。另包裹上開愷他命之包
    裝袋2 個，具有包裝毒品、防止其裸露而便於持有功能，為
    被告所有之物供犯本件持有毒品罪所用之物，亦依刑法第38
    條第1 項第2 款規定宣告沒收之。至其餘扣得之電子磅秤1
    台、分裝袋2 包、Ｋ盤2 個，固係被告所有，惟依卷內證據
    無從認定與本案上開持有毒品犯行間有直接關連，且非違禁
    物，爰不併予宣告沒收，附此敘明。
據上論斷，應依刑事訴訟法第273 條之1 第1 項、第299 條第1
項前段，毒品危害防制條例第11條第2 項、第5 項、第18條第1
項前段，刑法第11條、第55條、第38條第1 項第1 款、第2 款，
判決如主文。
本案經檢察官洪國朝到庭執行職務。
中    華    民    國   100    年    10    月    13    日
                  刑事第十九庭  法  官  陳海寧
以上正本證明與原本無異。
如不服本判決，應於判決送達後10日內敘明上訴理由，向本院提
出上訴狀 (應附繕本) ，上訴於臺灣高等法院。其未敘述上訴理
由者，應於上訴期間屆滿後20日內向本院補提理由書「切勿逕送
上級法院」。
                                書記官  馮得弟
中    華    民    國   100    年    10    月    13    日
附錄本案論罪科刑法條
毒品危害防制條例第11條
持有第一級毒品者，處 3 年以下有期徒刑、拘役或新臺幣 5 萬
元以下罰金。
持有第二級毒品者，處 2 年以下有期徒刑、拘役或新臺幣 3 萬
元以下罰金。
持有第一級毒品純質淨重十公克以上者，處 1 年以上 7 年以下
有期徒刑，得併科新臺幣 1 百萬元以下罰金。
持有第二級毒品純質淨重二十公克以上者，處 6 月以上 5 年以
下有期徒刑，得併科新臺幣 70 萬元以下罰金。
持有第三級毒品純質淨重二十公克以上者，處 3 年以下有期徒
刑，得併科新臺幣 30 萬元以下罰金。
持有第四級毒品純質淨重二十公克以上者，處 1 年以下有期徒
刑，得併科新臺幣 10 萬元以下罰金。
持有專供製造或施用第一級、第二級毒品之器具者，處 1 年以
下有期徒刑、拘役或新臺幣 1 萬元以下罰金。
毒品危害防制條例第10條
施用第一級毒品者，處 6 月以上 5 年以下有期徒刑。
施用第二級毒品者，處 3 年以下有期徒刑。